Inventaris van het archief van de Directie van de Landbouw: Afdeling Juridische Aangelegenheden, 1920-1940
Nationaal Archief, Den Haag
Directie van de Landbouw: Juridische Aangelegenheden
Landbouw / Juridische Aang., 1920-1940
L207
3.00 meter; 24 inventarisnummers.
Normale geschreven, getypte en gedrukte documenten, geen bijzondere handschriften.
Nationaal Archief, Den Haag
Directie van de Landbouw / Afdeling Juridische Aangelegenheden, 1920-1940
Het archief bevat stukken betreffende juridische aangelegenheden rondom Jachtschappen, melkproducten, ruilverkaveling, knol- en bloemgewassen. Daarnaast stukken betreffende de Paardenwet, wijziging van de Boterwet en de Aardappelenwet.
Archiefvorming
Geschiedenis van het archiefbeheer
De verwerving van het archief
Het archief is krachtens bepalingen van de Archiefwet overgebracht.
01.01.01; 2.11
Aanwijzingen voor de gebruiker
Openbaarheidsbeperkingen
Volledig openbaar.
Materiële beperkingen
Aanvraaginstructie
Openbare archiefstukken kunnen online worden aangevraagd en gereserveerd. U kunt dit ook via de terminals in de studiezaal van het Nationaal Archief doen. Om te kunnen reserveren dient u de volgende stappen te volgen:
U maakt een profiel aan op www.gahetna.nl, en logt vervolgens in
Via de archiefinventaris (alleen de beschrijvingen met rode nummers) selecteert u het gewenste archiefstuk door op de knop 'Reserveren' te klikken
In het volgende scherm geeft u aan op welke dag u het archiefstuk wilt inzien
Indien u zich bevindt in de studiezaal en een tafelnummer heeft ontvangen kunt u dit nummer vermelden. Als u geen tafelnummer heeft kunt u tafelnummer 777 laten staan
Vervolgens bevestigt u uw reservering door deze te versturen.
Verwant materiaal
Beschikbaarheid van kopieën
Beschrijving van de series en archiefbestanddelen
- Jachtschappen., 1935-1938 en 1920-1923; 1
- Wijziging 1934 Jachtwet 1923., Afschaffing heerlijke jachtrechten.; 2
- Jachtwetwijziging., 1936-1938; 3
- Jachtschappenontwerp., 1937-1938; 4
- Voorbereiding Landbouwuitvoerwet., 1937; 5
- Ontwerp Landbouwuitvoerwet., 1938; 6
- Landbouwuitvoerwet., 1938; 7
- Melkprodukten., 8
- Wijziging Boterwet., 9
- Paardenwet., 1939; 10
- Commissie Aberson., 1927-1929; 11
- Knollen en bloemgewassen., 1924; 12
- Aardappelenwet., 1924-1925; 13
- Aardappelenwet., 1924-1935; 14
- Mengvoederdossier., 1936-1938; 15
- Bestrijding knoeierijen., 1936-1938; 16
- Grondverbetering., 1939-1940; 17
- Grondverbetering., 1939-1940; 18
- Ruilverkaveling., 1938; 19
- Ruilverkaveling., 1938; 20
- Diverse correspondentie., 1939-1940; 21
- Rijksbegrooting Hoofdstuk XI, Veehouderijcentrale contra N.V. Slachterij Wellink; Wettelijke regeling inz. stichtingen; 1937; 1936-1937; 22
- Landbouwuitvoerwet., 1931-1932; 23
- Landbouwuitvoerwet., 1932; 24